臺灣屏東地方法院民事裁定　　　　　　　110年度訴字第216號
上　訴　人
即　被　告　中租迪和股份有限公司

法定代理人　陳鳳龍　


被 上訴 人
即　原　告　吳雅淑　
上列當事人間分配表異議之訴事件，上訴人對於中華民國110 年
10月8 日本院第一審判決提起上訴，本院裁定如下：
    主  文
本件訴訟標的價額核定為新台幣參佰肆拾玖萬零伍佰參拾柒元。
上訴人應於收受本裁定送達後五日內，補繳第二審裁判費新台幣
貳萬零玖佰參拾捌元，逾期未繳，即駁回其上訴。
    理  由
一、㈠按訴訟標的之價額，由法院核定。核定訴訟標的之價額，
      以起訴時之交易價額為準；無交易價額者，以原告就訴訟
      標的所有之利益為準。訴之變更或追加，其變更或追加後
      訴訟標的之價額超過原訴訟標的之價額者，就其超過部分
      補徵裁判費。民事訴訟法第77條之1 第1 項、第2 項、第
      77條之15第3 項分別定有明文。又形成之訴，於判決確定
      時發生形成效力，其法律關係即因該形成判決確定而創設
      、變更或消滅，則形成之訴之訴訟標的價額，應以原告如
      獲勝訴判決所得受之客觀上利益定之（最高法院83年台抗
      字第161 號民事判例意旨參照）。分配表異議之訴屬形成
      之訴，其訴訟標的為對分配表之異議權，不僅在救濟分配
      順序之違誤，亦兼及債權實際有無、金額之多寡，此觀之
      強制執行法第39條、第41條可明。倘原告係以被告之執行
      債權不存在為異議權之理由，其本質上自含有消極確認債
      權不存在訴訟之性質（最高法院95年度台上字第1695號、
      101 年度台上字第904 號民事判決意旨參照）。是以，分
      配表異議之訴之訴訟標的價額，法院應以原告請求宣示變
      更原分配表或撤銷原分配表重新製作分配表所得之利益，
      為核定之基礎（最高法院92年度台上字第2179號民事裁定
      意旨參照）。
    ㈡按提起民事第二審上訴，應依民事訴訟法第77條之16第1
      項規定繳納裁判費，此為必須具備之程式。
二、經查：本件分配表異議之訴，被上訴人即原告起訴時訴之聲
    明為：本院109 年度司執字第35109 號清償票款民事強制執
    行事件（下稱系爭執行事件）於民國110 年1 月26日製作之
    分配表（109 年度司執字第35109 號之1 ，下稱系爭分配表
    ）中，次序6 及次序8 上訴人即被告受分配之金額合計應變
    更為160 萬5,205 元。而上訴人於系爭分配表次序6 及次序
    8 受分配之金額，分別為269 萬6,862 元、97萬7,496 元，
    故本院前於110 年3 月9 日以110 年度補字第100 號裁定，
    逕以被上訴人主張因變更分配表致上訴人所減少之分配金額
    ，核定本件訴訟標的價額為206 萬3,153 元（計算式：0000
    000 ＋00000000000000 ＝0000000 ）。嗣被上訴人為合法
    之訴之變更、追加，其訴之聲明改為：系爭分配表中次序6
    被告受分配之金額應減為159 萬5,051 元（本金158 萬5,06
    3 元，利息9,988 元），次序8 應予剔除。而上訴人於系爭
    分配表次序8 除受分配97萬7,496 元外，另有未受分配（不
    足額）之141 萬1,230 元債權存在，倘次序8 予以剔除，上
    訴人對被上訴人之141 萬1,230 元債權即隨之消滅。是以，
    被上訴人變更、追加後之訴訟標的價額，以其請求變更原分
    配表所得受之客觀上利益定之，應核定為349 萬537 元（計
    算式：0000000 ＋977496＋0000000 00000000 ＝0000000
    ），依民事訴訟法第77條之13規定（另經臺灣高等法院報請
    司法院核准加徵10分之1 ），應徵第一審裁判費3 萬5,650
    元。
三、本院於110 年10月8 日判決：系爭分配表中次序6 被告受分
    配之金額應減為192 萬2,794 元（本金190 萬1,046 元，利
    息2 萬1,748 元），次序8 應予剔除，並駁回被上訴人其餘
    之訴。上訴人對本院判決於其不利部分提起上訴，其上訴之
    訴訟標的價額即為316 萬2,794 元（計算式：0000000 ＋97
    7496＋0000000 00000000 ＝0000000 ），依民事訴訟法第
    77條之16第1 項前段、第77條之13規定（另經臺灣高等法院
    報請司法院核准加徵10分之1 ），應徵第二審裁判費4 萬8,
    574 元，上訴人僅繳納2 萬7,636 元，尚應補繳2 萬938 元
    （計算式：00000 000000 ＝20938 ）。茲依民事訴訟法第
    442 條第2 項前段規定，命上訴人於本裁定送達後5 日內，
    逕向本院如數補繳，逾期不繳，即駁回上訴，特此裁定。
四、至於被上訴人僅繳納第一審裁判費2 萬1,493 元，尚應補繳
    1 萬4,157 元部分，本院業於110 年10月7 日發函定期命被
    上訴人補正。如本件經上訴人合法上訴後，被上訴人仍未補
    正，因被上訴人之起訴為不合法，得由第二審法院將本院判
    決廢棄，裁定駁回被上訴人之訴，附此敘明。
中    華    民    國    110   年    10    月    21    日
                  民事第二庭  法  官  李珮妤
以上正本係照原本作成。
如不服本裁定關於核定訴訟標的價額部分，應於送達後10日內向
本院提出抗告狀，並繳納抗告裁判費新台幣1,000 元；其餘部分
不得抗告。
中    華    民    國   110    年    10    月    21    日
                              書記官  姚佳華